【裁判字號】    99,易,1096
【裁判日期】    991231
【裁判案由】    違反毒品危害防制條例
【裁判全文】
臺灣屏東地方法院刑事判決              99年度易字第1096號
公  訴  人  臺灣屏東地方法院檢察署檢察官
被      告  謝炎君
上列被告因違反毒品危害防制條例案件，經檢察官提起公訴（99
年度毒偵字第2486號），本院於準備程序進行中，因被告就被訴
事實為有罪之陳述，經告知簡式審判程序意旨，並聽取公訴人及
被告之意見後，本院裁定依簡式審判程序審理，判決如下：
    主  文
謝炎君施用第二級毒品，累犯，處有期徒刑陸月，如易科罰金，
以新台幣壹仟元折算壹日，扣案含第二級毒品甲基安非他命之玻
璃球壹個沒收銷燬之。
    事  實
一、謝炎君前於民國87年間因施用毒品案件，經台灣高雄地方法
    院以87年度毒聲字第2207號裁定令入勒戒處所施予觀察、勒
    戒，因有繼續施用毒品傾向，經同院87年度毒聲字第2942號
    裁定令入戒治處所施予強制戒治，於87年10月28日轉入執行
    另案徒刑，嗣經同院再以88年度毒聲字第1686號裁定停止戒
    治出所，期滿因未經撤銷停止戒治而執行完畢，於88年10月
    13日期滿執行完畢，並由台灣高雄地方法院檢察署檢察官以
    88年度戒毒偵字第297 號為不起訴處分確定；又於89年間因
    施用毒品案件，經提起公訴並聲請強制戒治，強制戒治部分
    由本院以89年度毒聲字第2478號裁定令入戒治處所施予強制
    戒治，復經停止戒治及撤銷停止戒治，於91年10月2 日再度
    入所執行，迄92年4 月17日期滿出所；刑責部分則經本院以
    89年度易字第1480號判處有期徒刑7 月確定。又於93年間因
    施用毒品案件，經本院以93年度易字第579 號判決判處有期
    徒刑1 年確定；94年間再因施用毒品及贓物案件，經本院分
    別以94年度簡字第384 號、94年度易字第643 號判決判處有
    期徒刑5 月、3 月確定，復由本院以95年度聲字第404 號裁
    定應執行有期徒刑1 年6 月，於95年7 月12日假釋併付保護
    管束出監，95年10月2 日因期滿未經撤銷假釋而執行完畢。
    詎猶不知悔改，明知甲基安非他命係屬第二級毒品，不得持
    有及施用，仍基於施用第二級毒品甲基安非他命之犯意，於
    99 年10 月8 日18時許，在屏東縣林邊鄉○○路101 號住處
    內，將第二級毒品甲基安非他命置其所有之玻璃球內以火燒
    烤吸食煙霧之方式，施用第二級毒品甲基安非他命1 次。嗣
    於99 年10 月11日14時20分許，在屏東縣林邊鄉○○路104
    之1 號前，因形跡可疑為警盤查，於犯罪偵查機關尚未發覺
    本件犯行前，主動提出其本次施用第二級毒品所用之玻璃球
    1 個並坦承上情而自首，且同意採尿送驗，檢出尿液中呈甲
    基安非他命陽性反應，始悉上情，並扣得上開玻璃球1 個。
二、案經謝炎君自首、屏東縣政府警察局東港分局報告台灣屏東
    地方法院檢察署檢察官偵查起訴。
    理  由
一、本件被告謝炎君所犯係死刑、無期徒刑、最輕本刑為3 年以
    上有期徒刑以外之罪，其於準備程序就前揭被訴事實為有罪
    之陳述，經告知簡式審判程序之旨，並聽取其與公訴人之意
    見後，本院認無不得或不宜改依簡式審判程序進行之情事，
    依刑事訴訟法第273 條之1 第1 項、第284 條之1 規定，裁
    定進行簡式審判程序，合先敘明。
二、上揭犯罪事實，業據被告於警詢及本院審理中坦承不諱，而
    被告為警於99年10月11日查獲後採集之尿液經屏東縣政府警
    察局東港員警初步檢驗後，再送台灣檢驗科技股份有限公司
    ，以酵素免疫分析法初步檢驗及氣相層析質譜儀法確認檢驗
    結果，確呈甲基安非他命之陽性反應，有台灣檢驗科技股份
    有限公司99年10月25日編號KH2010A0000000號濫用藥物尿液
    檢驗報告、屏東縣政府警察局東港分局涉嫌毒品案尿液初步
    檢驗報告單、偵辦毒品危害防制條例案件尿液受檢人真實姓
    名對照表各1 紙、初步檢驗照片2 幀附卷足稽。又扣案玻璃
    球1 個，經屏東縣政府警察局東港員警初步檢驗，亦呈甲基
    安非他命陽性反應，有屏東縣政府警察局東港分局涉嫌毒品
    案初步檢驗報告單1 紙及初步檢驗照片2 幀在卷可參，上述
    鑑驗結果，係檢驗機關本於專業知識及以精密儀器或科學檢
    驗方法所得之結論，自可憑信，綜上足認，本案事證明確，
    被告上開犯行，應堪認定。
三、被告前於87年間因施用毒品案件，經台灣高雄地方法院87年
    度毒聲字第2207號裁定令入勒戒處所施予觀察、勒戒，因有
    繼續施用毒品傾向，經同院87年度毒聲字第2942號裁定令入
    戒治處所施予強制戒治，於87年10月28日轉入執行另案徒刑
    ，嗣經同院再以88年度毒聲字第1686號裁定停止戒治出所，
    期滿因未經撤銷停止戒治而執行完畢，於88年10月13日期滿
    執行完畢，並由台灣高雄地方法院檢察署檢察官以88 年 度
    戒毒偵字第297 號為不起訴處分確定；又於89年間因施用毒
    品案件，經提起公訴並聲請強制戒治，強制戒治部分由本院
    以89年度毒聲字第2478號裁定令入戒治處所施予強制戒治，
    復經停止戒治及撤銷停止戒治，於91年10月2 日再度入所執
    行，迄92年4 月17日期滿出所；刑責部分則經本院以89 年
    度易字第1480號判處有期徒刑7 月確定等情，有台灣高等法
    院被告前案紀錄表1 份在卷可按，是被告已於強制戒治執行
    完畢後5 年內再犯毒品案件，本件雖於5 年後再犯，仍應依
    法論罪科刑（最高法院97年度第5 次刑事庭會議決議意旨參
    照）。
四、查甲基安非他命屬毒品危害防制條例第2 條第2 項第2 款所
    規定之第二級毒品，不得持有、施用，被告竟持以施用，核
    其所為，係犯毒品危害防制條例第10條第2 項之施用第二級
    毒品罪。其施用前持有甲基安非他命之低度行為，應為施用
    之高度行為所吸收，不另論罪。被告有如事實欄所示之有期
    徒刑執行完畢紀錄，有台灣高等法院被告前案紀錄表1 份附
    卷足憑，其於刑之執行完畢後5 年內，故意再犯本件有期徒
    刑以上之罪，為累犯，應依刑法第47條第1 項規定，加重其
    刑。被告於99年10月11日14時20分許，在屏東縣林邊鄉○○
    路104 之1 號前，因形跡可疑為警盤查，於犯罪偵查機關尚
    未發覺本件犯行前，主動提出其本次施用第二級毒品所用之
    玻璃球1 個並坦承上情等情，業據被告供承在卷，並有屏東
    縣政府警察局刑事案件報告單、偵查報告各1 份在卷可徵，
    其所為合於刑法第62條前段之自首要件，並願接受裁判且減
    省訴訟資源，爰依該條規定，減輕其刑。被告所犯施用第二
    級毒品罪，有上開加重減輕事由，應依法先加後減之。
五、爰審酌被告前因施用毒品案件，經強制戒治及刑之執行完畢
    後，仍不思悔改，徹底去除施用毒品之惡習，竟又施用毒品
    ，顯其無戒絕毒品之意且繼續沈淪毒海之中，及兼衡其素行
    狀況非佳、施用毒品對社會治安造成之危害，生活狀況、教
    育程度、犯後坦承犯行，態度尚佳等一切情狀，量處如主文
    所示之刑，並依其職業、收入各情諭知易科罰金之標準。公
    訴人雖就本件具體求處有期徒刑1 年，惟本院認被告有自首
    、且犯罪未對他人造成危害，認以量處如主文所示之刑為適
    當，公訴人之求刑，核屬過重，附此敘明。另扣案被告所有
    施用本件施用第二級毒品所用之玻璃球1 個，經檢驗含第二
    級毒品甲基安非他命成分，業俱上述，而該玻璃球亦因與其
    內毒品不可析離，應視同本件查獲之第二級毒品，併依毒品
    危害防制條例第18條第1 項前段規定，宣告沒收銷燬之。
據上論斷，應依刑事訴訟法273 條之1 第1 項、第299 條第1 項
前段，毒品危害防制條例第10條第2 項、第18條第1 項前段，刑
法第11條、第47條第1 項、第62條前段、第41條第1 項，判決如
主文。
本案經檢察官陳立興到庭執行職務
中    華    民    國    99    年    12    月    31    日
                  刑事第五庭    法  官  劉怡孜
以上正本證明與原本無異。
如不服本判決應於收受判決後10日內向本院提出上訴書狀，並應
敘述具體理由；其未敘述上訴理由者，應於上訴期間屆滿後20日
內向本院補提理由書（均須按他造當事人之人數附繕本）「切勿
逕送上級法院」。
中    華    民    國    99    年    12    月    31    日
                                書記官  薛慧茹
附錄本案論罪科刑之法條
毒品危害防制條例第10條第2項
施用第二級毒品者，處 3 年以下有期徒刑。

司法院資訊處製作；財團法人民間司法改革基金會備份。
